臺灣臺北地方法院民事判決　　　　　　　99年度訴字第2427號
原　　　告　　林瑞少
訴訟代理人　　廖淑容
原　　　告　　廖瑞香
兼訴訟代理人　廖美惠
被　　　告　　中國力霸股份有限公司
法定代理人　　陳淑貞律師（即破產管理人）
　　　　　　　江淑卿律師（即破產管理人）
被　　　告　　嘉新食品化纖股份有限公司
法定代理人　　陳淑貞律師（即破產管理人）
上二人共同
訴訟代理人　　羅會元
被　　　告　　王令麟
訴訟代理人　　張曉萍
　　　　　　　楊俊元
上列當事人間請求侵權行為損害賠償事件，經本院刑事庭以96年
度附民字第280號裁定移送前來，本院於民國100年1月18日言詞
辯論終結，判決如下：
    主      文
原告之訴及其假執行之聲請均駁回。
訴訟費用由原告負擔。
    事實及理由
一程序方面：按訴狀送達後，原告不得將原訴變更或追加他訴，
  但被告同意、擴張或減縮應受判決事項之聲明者，不在此限，
  又被告於訴之變更或追加無異議，而為本案之言詞辯論者，視
  為同意變更或追加，民事訴訟法第255條第1項第1款、第3款、
  第2項定有明文。原告林瑞少、廖美惠起訴請求被告給付新臺
  幣（下同）150萬元及其利息，嗣於民國98年10月30日追加廖
  瑞香為原告，並變更聲明請求被告連帶給付150萬元及自附帶
  民事訴訟起訴狀繕本送達翌日起至清償日止按年利率5%計算之
  利息。又於99年12月14日言詞辯論期日變更聲明請求被告中國
  力霸股份有限公司（下稱力霸公司）與被告王令麟連帶給付原
  告林瑞少96,500元、原告廖美惠96,500元，被告嘉新食品化纖
  股份有限公司（下稱嘉食化公司）與被告王令麟連帶給付原告
  林瑞少1,216,000元、原告廖瑞香28,000元，及均自附帶民事
  起訴狀繕本送達翌日起至清償日止按年利率5%計算之利息。核
  其變更部分屬擴張或減縮應受判決事項之聲明，至追加部分，
  被告亦異議而為本案之言詞辯論，均應予准許。
二原告主張：原告林瑞少、廖美惠分別於78年8月8日、78年11月
  17日各以96,500元買進被告力霸公司股票1,000股，原告林瑞
  少、廖瑞香分別於78年11月14日、95年11月17日各以1,216,
  000元、28,000元買進被告嘉食化公司股票8,000股、10,000股
  ，原告林瑞少另於86年間因被告嘉食化公司增資而以17,892元
  認購1,420股。詎被告力霸公司、嘉食化公司之董事長王又曾
  掏空公司資金，被告王令麟擔任董事，卻予以掩護幫助，編製
  通過並公告虛偽不實之財務報告，致原告善意投資而受損害，
  爰依民法第184條、第185條、公司法第23條第2項規定，請求
  被告附加利息賠償原告購買股票之價金等情，求為判命被告力
  霸公司與被告王令麟連帶給付原告林瑞少96,500元、原告廖美
  惠96,500元，被告嘉食化公司與被告王令麟連帶給付原告林瑞
  少1,216,000元、原告廖瑞香28,000元，及均自附帶民事起訴
  狀繕本送達翌日起至清償日止按年利率5%計付利息之判決，並
  願供擔保，請准宣告假執行。
三被告王令麟辯稱：原告主張之侵權行為，未據舉證。且原告係
  於78年間買進股票，迄未賣出，被告王令麟則係於86年至94年
  間擔任董事，難認原告有何損害或其損害與被告王令麟之行為
  間有何因果關係等語。聲明請求駁回原告之訴及其假執行之聲
  請，如受不利判決，並願供擔保，請准宣告免為假執行。
四被告力霸公司、嘉食化公司辯稱：原告主張之侵權行為，未據
  舉證，不足採信等語。聲明請求駁回原告之訴。
五本院之判斷：
  本件原告主張被告王令麟擔任被告力霸公司、嘉食化公司之董
  事，卻幫助董事長王又曾掏空公司資金，編製通過並公告虛偽
  不實之財務報告，致原告善意投資而受損害等情，為被告所否
  認，且未據舉證。而原告提起附帶民事訴訟所依據之刑事案件
  ，經臺灣臺北地方法院96年度矚重訴字第2號、第3號及97年度
  金重訴字第2號、97年度金訴字第1號判決，固認被告王令麟曾
  於86年6月至93年5月間意圖為自己或第三人之利益，明知未親
  自出席董事會，卻違背其職務，虛偽於被告力霸公司、嘉食化
  公司董事會議簽到簿上簽名（關於被告力霸公司部分係在87年
  2月至93年5月間，關於被告嘉食化公司部分係在86年6月至88
  年2月間），致生損害於公司之財產等情，惟未認定被告王令
  麟曾編製通過並公告虛偽不實之財務報告。且原告林瑞少、廖
  美惠係分別於78年8月8日、78年11月17日買進被告力霸公司股
  票，原告林瑞少、廖瑞香係分別於78年11月14日、95年11月17
  日買進被告嘉食化公司股票，其中於78年間買進部分，顯然與
  被告王令麟上開行為無關，而95年間買進被告嘉食化公司股票
  部分，亦與被告王令麟就該公司部分之最後行為時即88年2月
  間相距逾7年，難認有何因果關係。另原告林瑞少主張於86年
  間因被告嘉食化公司增資認股1,420股等情，惟所提增資認股
  繳款書並無繳款紀錄，且所提98年2月12日餘額資料查詢單所
  載之被告嘉食化公司股票餘額僅6,340股，少於所主張於78年
  11月14日買進之8,000股，故此部分主張難認屬實。再者，縱
  認被告王令麟上開行為曾造成損害，直接受損害者應為被告力
  霸公司與嘉食化公司，而非原告。故原告主張其因被告王令麟
  之侵權行為而受損害，請求被告王令麟分別與被告力霸公司、
  嘉食化公司連帶負損害賠償責任，難認有據。
六綜上所述，原告依民法第184條、第185條、公司法第23條第2
  項規定，請求被告力霸公司與被告王令麟連帶給付原告林瑞少
  96,500元、原告廖美惠96,500元，被告嘉食化公司與被告王令
  麟連帶給付原告林瑞少1,216,000元、原告廖瑞香28,000元，
  及均自附帶民事起訴狀繕本送達翌日起至清償日止按年利率5%
  計算之利息，並無理由，應予駁回，其假執行之聲請失所附麗
  ，應併予駁回。
七本件事證已臻明確，兩造其餘攻擊防禦方法及所提證據，核與
  本件判決結果不生影響，爰不另一一論述，併予敘明。
八據上論結，本件原告之訴為無理由。依民事訴訟法第78條，判
  決如主文。
中    華    民    國    100    年     1    月    28   日
                  民事第二庭  法  官  林玲玉
以上正本係照原本作成。
如對本判決上訴，須於判決送達後20日內向本院提出上訴狀。如
委任律師提起上訴者，應一併繳納上訴審裁判費。
中    華    民    國    100    年     1    月    28   日
                              書記官  劉碧輝